【裁判字號】    92,易,610
【裁判日期】    920311
【裁判案由】    違反電子遊戲場業管理條例等
【裁判全文】
臺灣臺中地方法院刑事判決                          九十二年度易字第六一號
    公  訴  人  臺灣臺中地方法院檢察署檢察官
    被      告  甲○○
                丙○○
右列被告因違反電子遊戲場業管理條例案件，經檢察官聲請以簡易判決處刑（九十二
年度偵字第一八三八號），本院臺中簡易庭認不宜逕以簡易判決處刑（九十二年度中
簡字第二五四號），簽移本院刑事庭依通常程序審理，本院判決如左：
    主  文
丙○○違反未依電子遊戲場業管理條例規定辦理營利事業登記，不得經營電子遊戲場
業之規定，處拘役拾日，如易科罰金，以佰元折算壹日。扣案之電子遊戲機具「
宇宙悍將」壹台、「新象王小瑪莉」壹台，均沒收。
甲○○無罪。
    事  實
一、丙○○未依電子遊戲場業管理條例之規定，向主管機關辦理電子遊戲場業之營利
    事業登記，自民國九十二年一月七日起至九十二年一月九日查獲日止，在臺中縣
    大里市○○路一四二之六號，其所經營之「老爺便利超商」內，擺設電子遊戲機
    具「宇宙悍將」、「新象王小瑪莉」各一台，供不特定客人把玩，而違反上開條
    例之規定，經營電子遊戲場業。嗣於九十二年一月九日十七時五十分許，在上址
    為警當場查獲，並扣得前開電子遊戲機二台。
二、案經臺中縣警察局霧峰分局報請臺灣臺中地方法院檢察署檢察官偵查後聲請以簡
    易判決處刑，本院臺中簡易庭認不宜逕以簡易判決處刑，簽移本院刑事庭依通常
    程序審理。
    理  由
壹、有罪部分
一、訊據被告丙○○矢口否認右揭犯行，辯稱：「老爺便利超商」實際上是其母親所
    經營，其只是幫忙看店而已云云。惟查，被告丙○○與證人乙○○以寄台之方式
    ，由乙○○提供扣案之電子遊戲機具二台給丙○○擺設在其經營之老爺便利超商
    供不特定人把玩，得款五五分帳之事實，業據被告丙○○於警詢及偵查中自白不
    諱；次查，證人乙○○於本院審理時亦證稱去擺放機台時，都是被告丙○○和其
    洽談，被告會叫其母親下來等語，復查，被告甲○○於警詢、偵查中亦均供稱是
    被告丙○○幫其兌換代幣及開分等語，足認被告確係「老爺便利超商」之實際負
    責人，其於本院審理時所為之前開辯解係事後卸責之詞，非可採信。另證人即被
    告之母黃員襟於本院審理時固到庭證稱：「老爺便利超商」是登記其女兒楊子慧
    的名字，實際上是其所經營，為警查獲當日是被告回來說要幫其看店等語，然被
    告於警詢、偵查中均未曾供稱證人黃員襟是「老爺便利超商」之實際經營者，且
    證人黃員襟是之證述既非無可疑之處，且其又係被告之母親，其所言實有袒護被
    告之虞，非可逕予採信。此外，復有電子遊戲機具「宇宙悍將」、「新象王小瑪
    莉」各一台扣案可資佐證，及現場相片八張、現場圖一張在卷可稽，本件事證甚
    為明確，被告丙○○之犯行堪以認定。
二、按被告丙○○未依電子遊戲場業管理條例規定辦理營利事業登記，即經營電子遊
    戲場業，核其所為係違反電子遊戲場業管理條例第十五條之規定，應依同條例第
    二十二條之規定處罰。爰審酌被告丙○○犯罪之動機、目的、手段，經營時間不
    長，擺設之機台不多，犯罪所生之危害尚非甚大及其犯罪後之態度等一切情狀，
    量處如主文所示之刑，並諭知易科罰金之折算標準。扣案之電子遊戲機具「宇宙
    悍將」、「新象王小瑪莉」各一台，為被告所有供犯罪所用之物，已如前所述，
    爰依刑法第三十八條第一項第二款之規定宣告沒收。
貳、無罪暨不另為無罪判決部分
一、公訴意旨略以：被告丙○○基於擺設扣案之電子遊戲機具與不特定之人賭博財物
    之概括犯意，連續於上開時、地，供不特定之人以新臺幣兌換代幣及開分之方式
    ，押注分數與機器對賭，如有押中，可得倍數不等之分數，並得以所得積分兌換
    該店內新台幣（以下同）二千元內之等值物品，如未押中，則所押注之賭資均歸
    丙○○所有之方式，與不特定之人賭博財物，於九十二年一月九日十七時五十分
    許，在上址為警當場查獲，並扣得前開賭博性電子遊戲機具二台。另警於上揭時
    、地查獲甲○○基於賭博之意圖，正在店內把玩上揭賭博性電子遊戲機具。因認
    被告丙○○及甲○○均涉有刑法第二百六十六條第一項前段之賭博罪嫌云云。
二、按犯罪事實應依證據認定之，無證據不得推定其犯罪事實；不能證明被告犯罪者
    應諭知無罪之判決，刑事訴訟法第一百五十四條、第三百零一條第一項分別定有
    明文。次按事實之認定，應憑證據，如未能發現相當證據，或證據不足以證明，
    自不能以推測或擬制之方法，以為裁判之基礎。
三、訊據被告丙○○、甲○○均堅決否認有賭博之行為，被告丙○○辯稱：最多讓客
    人玩二千分，且只能在店內兌換二千元以內的商品等語；被告甲○○辯稱：其沒
    有兌換過，但曾向被告丙○○問過最終剩下積分如何處理，他說可以兌換店內等
    值的東西，但是最高限度在二千元，不能兌換現金等語。查其二人所言互核相符
    ，足認其等所辯非虛，堪予採信。本院經核價值二千元以下之物品依現今之生活
    水準而言，其價值不高，縱使有射倖性，亦可認為係以供人暫時娛樂之物為賭，
    屬刑法第二百六十六條第一項但書之阻卻構成要件事由，不構成犯罪，是公訴人
    認定被告二人有賭博之行為，並無依據。綜上所述，此部分既查無積極證據，足
    資證明被告二人有公訴人所指之賭博犯行，自應為被告甲○○無罪之判決，至於
    被告丙○○部分，本應為無罪之諭知，惟公訴人聲請簡易判決處刑之賭博罪部分
    與前開聲請簡易判決處刑經判決有罪部分，具有牽連犯之裁判上一罪關係，依審
    判不可分原則，本院就此爰不另為無罪之判決，附此敘明。
據上論斷，應依刑事訴訟法第四百五十二條、第二百九十九條第一項前段、第三百零
一條第一項，電子遊戲場業管理條例第二十二條，刑法第十一條前段、第四十一條第
一項前段、第三十八條第一項第二款，罰金罰鍰提高標準條例第二條，判決如主文。
中      華      民      國      九十二      年      三    月    十一    日
                                        法  官   陳慧珊
右正本證明與原本無異。
如不服本判決，應於送達後十日內向本院提出上訴狀（須附繕本），上訴於臺灣高等
法院臺中分院。
                                        書記官
中      華      民      國      九十二      年      三    月    十一    日
【附錄論罪科刑法條】
電子遊戲場業管理條例第十五條：
  未依本條例規定辦理營利事業登記者，不得經營電子遊戲場業。
電子遊戲場業管理條例第二十二條：
  違反第十五條規定者，處行為人一年以下有期徒刑、拘役或科或併科新臺幣五十萬
  元以上二百五十萬元以下罰金。


司法院資訊處製作；財團法人民間司法改革基金會備份。
